【裁判字號】    94,交易,397
【裁判日期】    950607
【裁判案由】    公共危險
【裁判全文】
臺灣高雄地方法院刑事判決             94年度交易字第397號
公  訴  人  臺灣高雄地方法院檢察署檢察官
被      告  丁○○
上列被告因公共危險案件，經檢察官聲請以簡易判決處刑（94年
度偵字第20138 號），本院高雄簡易庭認不應逕以簡易判決處刑
（94年度交簡字第3072號），改依通常程序處理，判決如下：
    主  文
丁○○服用酒類，不能安全駕駛動力交通工具而駕駛，累犯，處
有期徒刑拾月。
    事  實
一、丁○○前於民國89年間，因公共危險案件，經本院以90年度
    鳳交簡字第82號判處有期徒刑4 月確定，甫於90年10月19日
    易科罰金執行完畢，又於93年間，因公共危險案件，經本院
    以93年度交簡字第216 號判處有期徒刑6 月確定，甫於93年
    5 月25日易科罰金執行完畢，詎仍不知悔改，猶於94年8 月
    31日凌晨2 、3 時許，在高雄縣岡山鎮○○○街7 巷2 號住
    處飲酒後（檢察官聲請簡易判決處刑書誤載為高雄縣燕巢鄉
    ○○路2 號），明知其控制力、注意力已達不能安全駕駛動
    力交通工具之程度，仍駕駛車牌號碼XM-1496 號自用小客車
    ，沿高雄縣路竹鄉○○路由東向西往臺南方向行駛，嗣於當
    日凌晨3 時17分許，行經高雄縣路竹鄉○○路竹滬橋上，因
    故將上開自用小客車橫停於橋上，跨越雙黃線，經警據報前
    往處理，並經施以酒精濃度測試，測得其呼氣酒精濃度為每
    公升1.15毫克，而悉上情。
二、案經高雄縣政府警察局湖內分局報請臺灣高雄地方法院檢察
    署檢察官聲請簡易判決處刑。
    理  由
一、證據之認定：
（一）被告丁○○於本院審理時，固坦承於94年8 月30日晚間在
      高雄縣岡山鎮○○○街7 巷2 號住處飲用酒類之事實，惟
      矢口否認有何公共危險之犯行，辯稱：渠於94年8 月31日
      凌晨2 、3 時許，見其所有車牌號碼XM-1496 號自用小客
      車為人所竊取，遂招攬計程車驅車追趕，嗣發現該車停放
      在高雄縣路竹鄉○○路竹滬橋上，遂報警謊稱發生交通事
      故云云。
（二）本院認定被告有本案犯行之證據，各該證據之證據能力論
      述如下：
   1、按傳聞法則之重要理論依據，在於傳聞證據未經當事人之
      反對詰問予以核實，乃予排斥，惟若當事人已放棄對原供
      述人之反對詰問權，於法院審判時表明同意該等傳聞證據
      可作為證據，基於證據資料愈豐富，愈有助於真實發現之
      理念，並貫徹刑事訴訟法修法加重當事人進行主義之精神
      ，確認當事人對於證據能力有處分權之制度，傳聞證據經
      當事人同意作為證據，法院認為適當者，亦得為證據。另
      當事人於調查證據時，對於傳聞證據表示「沒有意見」、
      「對於證據調查無意見」，而未於言詞辯論終結前聲明異
      議， 應視為已有將該等傳聞證據採為證據之同意，此刑
      事訴訟法第159 條之5定有明文。
   2、被告丁○○於本院準備程序時，已表示對於全案卷證之證
      據能力均無意見，依刑事訴訟法第159 條之5 之規定，應
      視為被告已同意證人甲○○於偵訊時之陳述、員警職務報
      告、酒醉駕駛違反刑法第185 條之3 案件觀察紀錄表、高
      雄縣政府警察局湖內分局道路交通事故當事人酒精測定紀
      錄表、高雄縣政府警察局舉發違反道路交通管理事件通知
      單、高雄縣警察局執行交通違規移置保管車輛（空車）收
      據及領車通知單、高雄縣政府警察局湖內分局一甲派出所
      受理各類案件紀錄表、照片4 張、車籍作業系統- 查詢認
      可資料、高雄縣政府警察局110 報案臺中心受理各類案件
      紀錄表（0000000000）、高雄縣政府警察局湖內分局95年
      4 月7 日函暨受理各類案件紀錄表、高雄縣政府警察局95
      年4 月12日函、高雄縣政府警察局95年4 月26日函暨被告
      報案紀錄、0000000000行動電話通話明細具有證據能力，
      而可作為證據，本院斟酌該等證據並非非法取得，亦無證
      明力明顯過低之情形，是均得採為證據。
（三）茲就上開具有證據能力之證據，認定事實如下：
   1、被告自94年8 月30日晚間起至翌日凌晨止，在渠位於高雄
      縣岡山鎮○○○街7 巷2 號住處飲用酒類，嗣於94年8 月
      31日凌晨4 時35分許，經警測得其呼氣酒精濃度高達每公
      升1.15毫克等情，已據被告於警詢、偵訊及本院審理時供
      承不諱，核與證人甲○○於偵訊及本院審理時證述之情節
      相符（見94年11月9 日偵訊筆錄、95年4 月14日審判筆錄
      ），並有酒醉駕駛違反刑法第185 條之3 案件觀察紀錄表
      、高雄縣政府警察局湖內分局道路交通事故當事人酒精測
      定紀錄表各1 紙在卷足憑，則被告飲酒後，經警測定其呼
      氣酒精濃度高達每公升1.15毫克等情，已堪認定。
   2、被告雖矢口否認有駕駛動力交通工具之行為，並以前揭情
      詞置辯，惟查：
 （1）被告於94年8 月31日凌晨3 時17分許，駕駛車牌號碼XM-1
      496 號自用小客車，行經高雄縣路竹鄉○○路竹滬橋，因
      駕駛不慎，衝入對向車道，經警據報到場處理等情，已據
      證人甲○○於偵訊及本院審理時結證稱：伊當日執行巡邏
      勤務，接獲勤務指揮中心通知竹滬橋上發生車禍，遂前往
      現場處理，到達時發現車牌號碼XM-1496 號自用小客車橫
      誇在分向限制線上，被告當時蹲在橋的護欄旁邊，當時表
      示要去臺南找他姊姊，他說他開車撞到東西，但是不清楚
      撞到什麼東西，當時橋上除被告外並無其他人等語明確（
      見94年11月9 日偵訊筆錄、95年4 月14日審判筆錄），並
      有警員甲○○出具之職務報告1 紙在卷足憑，而車牌號碼
      XM-1496 號自用小客車在高雄縣路竹鄉○○路竹滬橋上發
      生交通事故，經民眾以電話號碼0000000000號行動電話於
      該日凌晨3 時17分許報案，被告亦分別於該日凌晨3 時18
      分許及3 時21分許報案等情，亦有高雄縣政府警察局11 0
      報案臺中心受理各類案件紀錄表1 份在卷可考，足見該日
      車牌號碼XM-1496 號自用小客車確係在高雄縣路竹鄉○○
      路竹滬橋上發生事故，而被告亦確係員警到場處理時，宣
      稱其駕駛車輛行經該地發生事故。
 （2）被告雖以渠於當日員警到達現場時，因酒醉遂胡言亂語云
      云置辯，惟查：
    被告當日雖語無倫次，惟可正確指出渠當日計劃駕車前往
      臺南探訪渠胞姊，且經被告當場撥打渠胞姊電話後，由員
      警確定被告該項行程等情，已據證人甲○○於偵訊及本院
      審理時證述綦詳（見94年11月9 日偵訊筆錄、95年4 月14
      日審判筆錄），足見被告當日確係意在駕車前往臺南，並
      清楚知悉渠此行目的地，且能明確提供渠胞姊電話號碼供
      警與渠胞姊對話，則被告所辯渠當日所述皆係胡言亂語云
      云，洵非可採。
    再者，被告於警詢時辯稱：當時渠尋獲失車，因引擎無法
      發動，才打電話報警，警方到場，因渠於8 月30日晚間7
      時許在渠住處飲用2 瓶啤酒，又不知渠車輛有無被使用涉
      及刑案，因此謊稱渠駕車行駛，行經竹滬橋，因不明原因
      失控停於路中云云（見94年8 月31日警詢筆錄），惟查：
      被告所有車牌號碼XM-1496 號自用小客車經警移置保管時
      ，可順利發動引擎等情，已據證人甲○○於本院審理時結
      證明確（見本院95年4 月14日審判筆錄），是被告所稱因
      引擎無法發動云云，洵無足取；況衡之常情，一般人遇有
      車輛故障，理應尋求汽車修護之協助，遇有尋獲失車，理
      應據實陳報失竊情形，豈有另行起意謊稱發生交通事故之
      理。參以員警甲○○於該日凌晨3 時26分許到達現場時，
      被告所有車牌號碼XM-1496 號自用小客車引擎仍處於發動
      狀態，車燈大亮，且鑰匙插在電門上，車門亦無被撬開之
      痕跡，而被告於警員甲○○到達現場時，並未向到場員警
      表示尋獲失車乙節，已據證人甲○○於偵訊及本院審理時
      結證屬實（見94年11月9 日偵訊筆錄、95年4 月14日審判
      筆錄），則被告所辯車輛失竊乙節，顯屬無據。
    又被告於警詢及偵訊時先稱：因渠車輛失竊，渠於94年8
      月30日晚間8 時許在高雄縣岡山鎮○○○街7 巷2 號住處
      附近發現，即開始尋找云云（見94年8 月31日警詢筆錄、
      同日偵訊筆錄），嗣於本院審理時改稱：當日（94年8 月
      31日）凌晨約2 、3 時許，渠喝完酒在睡覺，發現車輛失
      竊，即搭乘計程車去追等語（見本院95年3 月15日審判筆
      錄），顯見被告所供發覺車輛失竊時間相隔數小時，猶見
      被告所述殊不足採。
    質諸被告所辯渠謊稱發生交通事故之內容，核與民眾於該
      日凌晨3 時17分許行經此地報警謂該地發生車禍等情相合
      ，此有電話號碼0000000000號行動電話報案之高雄縣政府
      警察局110 報案臺中心受理各類案件紀錄表1 紙足憑，是
      被告所辯當日謊稱發生交通事故云云，顯無足採。
 （3）又證人乙○○於本院審理時固結證稱：伊於94年8 月31日
      凌晨某時駕駛計程車行經高雄縣岡山鎮○○道，經被告攔
      停，告以其所有車輛為人竊取，命伊追趕，嗣於竹滬橋上
      發現被告車輛云云，惟查：
    證人乙○○於本院審理時結證稱：伊駕車行經岡山舊省道
      ，被告從巷子衝出來攔車等語（見本院95年5 月2 日審判
      筆錄），核與被告所述渠係站在路邊大約等3 分鐘看有無
      車云云相迥（見本院95年5 月2 日審判筆錄），況被告當
      日既係攜帶手機，見車輛失竊，理應盡速報警處理，或者
      沿路追趕，豈有留置原地等待3 分鐘，期望三更半夜有來
      車經過之理；又被告所有車牌號碼XM-1496 號自用小客車
      係停放於竹滬橋上等情，已如前述，並有卷附照片4 張可
      憑，而證人乙○○於本院審理時先結證稱：被告的車輛停
      在橋下云云（見本院95年5 月2 日審判筆錄），核與事實
      不符，嗣證人乙○○又改稱；「我問他是不是橋上的那臺
      」，益見其證述前後不一；又證人乙○○先稱被告車輛並
      未發動云云，嗣又改稱：「好像沒有熄火」，最後又於審
      判長問及：「你剛剛說你在對向沒有注意引擎聲，為何你
      知道引擎沒有熄火？」時，改稱：「我沒有說引擎沒有熄
      火」云云；且證人乙○○於本院審理時結證稱：伊於追的
      過程中從未見過該車，伊係第一次在橋上看到那臺車云云
      ，亦核與被告於本院審理時供稱：渠攔停證人乙○○所駕
      駛之計程車一直追，追到路竹後有看到1 臺灰色的車子，
      證人乙○○問渠是否是那臺，渠回答是，證人乙○○有按
      喇吧，竊賊害怕就開往路竹大社那裡云云相歧（見本院95
      年4 月14日審判筆錄），凡此皆見證人乙○○前後證述不
      一，並與被告所述相齬齟，益徵證人乙○○所述未足為信
      。
    再者，被告供陳渠於證人乙○○車上並未報案等語（見95
      年5 月2 日審判筆錄），核與證人乙○○於本院審理時證
      稱：被告並未在伊車上報案等語相符（見95年5 月2 日審
      判筆錄），而被告上車至尋得失車時間約1 小時等情，亦
      據被告供陳綦詳（見同日審判筆錄），核與證人乙○○於
      本院審理時證述情節相符（見同日審判筆錄），而員警係
      於被告到達現場後10至20分鐘到達現場等情，亦據被告於
      本院審理時供述明確（見95年5 月24日審判筆錄），另員
      警係於該日凌晨3 時26分許到達現場等情，亦有高雄市政
      府警察局110 報案臺中心受理各類案件紀錄表1 份在卷足
      憑，據此推算，被告應係於該日凌晨3 時6 分至16分間到
      達現場，而渠於該日凌晨2 時6 分許起至3 時16分許止，
      應係在證人乙○○所駕駛之計程車上，然被告於該日凌晨
      2 時42分許有撥打一報警電話等情，亦有行動電話通話明
      細及高雄縣政府警察局110 報案臺中心受理各類案件紀錄
      表各1 紙附卷可憑，倘被告所辯屬實，被告該時應係在證
      人乙○○所駕駛之計程車上，惟被告及證人乙○○竟俱稱
      該段期間被告並未撥打電話報警云云，益見證人乙○○所
      述顯有迴護被告之嫌
    又被告當日準備就寢，於住處2 樓發現車輛失竊，旋即下
      樓追趕，發現車輛係往北方行駛，遂攔停乙○○所駕駛之
      計程車，請伊追趕等情，已據被告於本院審理時供述明確
      （見本院95年5 月2 日審判筆錄），核與證人乙○○於本
      院審理時結證情節相符，然被告當此危急之時，既仍攜帶
      行動電話及金錢外出，復有幸於路口招攬得凌晨仍在外行
      駛之計程車，已有可疑，而被告僅指示證人乙○○往北行
      駛，既無目標亦無線索，亦竟有幸在回程路上巧遇竊賊棄
      駛之被告所有自用小客車，凡此皆與事理未合。
 （4）是被告所辯，既未足取，而證人乙○○所述亦未能為有利
      於被告之認定，則被告當日駕駛車牌號碼XM-1496 號自用
      小客車行經高雄縣路竹鄉○○路竹滬橋乙情，應堪認定。
   3、按刑法第185 條之3 規定所謂「不能安全駕駛」，係抽象
      危險犯，並不以發生具體危險為必要，而對於呼氣酒精濃
      度已達每公升0.55毫克（0.55ＭＧ＼Ｌ）以上者，肇事率
      為一般正常人之10倍，認為已達不能安全駕車之標準，此
      業經法務部88年5 月18日以法88檢字第001669號函告週知
      ，應為絕對不能安全駕駛動力交通工具，且就醫學文獻所
      知，酒精對人體造成之影響，於呼氣時酒精濃度達每公升
      0.25毫克（約相當於體內血液中酒精濃度50ＭＧ＼ＤＬ或
      0.05％）即會輕度中毒，造成輕度協調功能降低；呼氣酒
      精濃度達每公升0.5 毫克時（約相當於體內血液中酒精濃
      度100 ＭＧ＼ＤＬ或0. 1％）屬輕到中度中毒症狀，出現
      反應較慢、感覺減低、影響駕駛之狀況；又飲酒後1 小時
      許，其體內血液酒精濃度可達最高，飲酒1 小時後其體內
      之酒精濃度隨即消減，此亦分別有行政院國軍退除役官兵
      輔導委員會臺北榮民總醫院88年8 月5 日（88）北總內字
      第26868 號函、88年10月26日（88）院賓文廉字第13407
      號臺灣高等法院函中所附臺北醫學院附設醫院精神科主任
      蔡尚穎『酒精對人體生理與行為之影響』1 文可據，亦為
      本院歷來審理公共危險案件職務上已知悉之事項。查本案
      被告於94年8 月31日凌晨2 、3 時許飲酒後駕車，嗣於同
      日凌晨3 時17分許經警查獲，迨於同日凌晨4 時35分許測
      得其呼氣酒精濃度高達每公升1.15毫克（1.15ＭＧ＼Ｌ）
      ，揆諸前開說明，足證其於駕車之始及肇事當時均已因飲
      酒而達不能安全駕駛之情狀甚明。
   4、至公訴人聲請傳訊薛維中及劉明芳，以玆證明本案報案受
      理情形及查獲情形，惟因本案事證已臻明確，核無再行傳
      訊證人之必要，併此敘明。
（四）綜上所述，本案事證已臻明確，被告所辯要屬卸責、避就
      之詞，委無可採，其犯行堪以認定，應依法論科。
二、論罪科刑之法律適用：
    核被告所為，係犯刑法第185 條之3 服用酒類，不能安全駕
    駛動力交通工具而駕駛罪。又被告前於89年間，因公共危險
    案件，經本院以90年度鳳交簡字第82號判處有期徒刑4 月確
    定，甫於90年10月19日易科罰金執行完畢，又於93年間，因
    公共危險案件，經本院以93年度交簡字第216 號判處有期徒
    刑6 月確定，甫於93年5 月25日易科罰金執行完畢，此有臺
    灣高等法院被告前案紀錄表1 份在卷可參，其於有期徒刑執
    行完畢後5 年內，再犯本案有期徒刑以上之罪，為累犯，應
    依刑法第47條規定加重其刑。爰審酌被告屢次因公共危險案
    件，經本院分別判處有期徒刑4 月及6 月確定，皆甫易科罰
    金執行完畢，詎仍不知警惕，於飲酒後呼氣酒精濃度高達每
    公升1.15亳克，已達不能安全駕駛狀態，仍貿然駕車，不啻
    對他人已產生立即侵害之高度危險性，亦自陷於危險狀態中
    ，嚴重侵害道路交通往來安全，猶以其犯後矯飾犯行，態度
    惡劣，檢察官具體求處有期徒刑8 月尚不足以懲治其惡性等
    一切情狀，量處如主文所示之刑。
據上論斷，應依刑事訴訟法第452 條、第299 條第1 項前段，刑
法第185 條之3 、第47條，判決如主文。
本案經檢察官丙○○到庭執行職務。
中    華    民    國    95    年    6     月    7     日
                    交通法庭審判長法  官  張世賢
                                  法  官  王啟明
                                  法  官  謝梨敏
以上正本證明與原本無異。
如不服本判決，應於判決送達後10日內，向本院提出上訴狀。
                                書記官  林志衡
中    華    民    國    95    年    6     月    7    日
附錄本判決論罪之法條：
刑法第185條之3
服用毒品、麻醉藥品、酒類或其他相類之物，不能安全駕駛動力
交通工具而駕駛者，處1 年以下有期徒刑、拘役或3 萬元以下罰
金。


司法院資訊處製作；財團法人民間司法改革基金會備份。
